---
title: "Tercera sesión de laboratorio"
author: "José C. Pernías"
date: "08/03/2016"
---

```{r, include=FALSE}
knitr::opts_chunk$set(fig.align='center', echo = FALSE)

library(MASS)

source("R/labdata.R")

library(ggplot2)
library(knitr)


labs_files <- c("./data/LA01c.xls", "./data/LA01c.xls", "./data/LA01c.xls")

dflabs <- setNames(llply(labs_files, readSubjectsTables),
                   paste("Lab", seq_along(labs_files), sep=""))

extract_treat <- function(dflist, treat) {
  bind_rows(laply(dflist, function(df) df[treat]), .id="Lab")
}

T1 <- extract_treat(dflabs, "T1") %>% 
  mutate(Period = as.factor(Period), 
         Subject = as.factor(100 * as.integer(Lab) + Subject), 
         Lab = as.factor(Lab),
         Type = type,
         Price = precio, Quantity = cantidad, 
         OtherQuantity = otracantidad,
         MarketQuantity = cantidad + otracantidad,
         MarketID = factor(10 * mercado + matching)) %>%
  select(Period, Lab, Subject, Type, MarketID, 
         Quantity, OtherQuantity, MarketQuantity, Price, Profit)


T2 <- extract_treat(dflabs, "T2") %>% 
  mutate(Period = as.factor(Period), 
         Subject = as.factor(100 * as.integer(Lab) + Subject), 
         Lab = as.factor(Lab),
         Type = type,
         Price = precio, Quantity = cantidad, 
         OtherQuantity = otracantidad,
         MarketQuantity = cantidad + otracantidad,
         MarketID = factor(10 * mercado + matching)) %>%
  select(Period, Lab, Subject, Type, MarketID, 
         Quantity, OtherQuantity, MarketQuantity, Price, Profit)

T2_low <- T2 %>% filter(Type == 1) %>% 
  mutate(dQ = Quantity - OtherQuantity)
T2_high <- T2 %>% filter(Type == 2)


```

## Tratamiento 1

* Dos empresas sirven el mercado de un producto homogéneo.
* Cada unidad producida tiene un coste unitario de $200$ €.
* Cada periodo las empresas deciden simultáneamente cuántas unidades va a producir.
* La demanda determina el precio al que se venden todas las unidades.

## La elección del nivel de producción

- Funciones de reacción:
  \[
    \begin{gather*}
      q_1^* = 300 - \frac{1}{2} q_2 \\
      q_2^* = 300 - \frac{1}{2} q_1
    \end{gather*}
  \]
- La primera ecuación expresa la producción que maximiza los beneficios de la empresa 1 _si la empresa 2 produce $q_2$_.
- La segunda ecuación expresa la producción que maximiza los beneficios de la empresa 2 _si la empresa 1 produce $q_1$_.

## Equilibrio de Nash

- En equilibrio la producción de cada una de las empresas es la mejor respuesta a las decisiones de producción de sus rivales.
  \[
    \begin{gather*}
      q_1^* = 300 - \frac{1}{2} q^*_2 \\
      q_2^* = 300 - \frac{1}{2} q^*_1
    \end{gather*}
  \]
- En equilibrio $q^*_1 = q^*_2 = 200$ unidades.
- El precio de equilibrio es $P^* = 500 - 400/2 = 300$ €/u.
- Los beneficios son $\pi^*_1 = \pi^*_2 = 20000$ €.  
  
  
## Estadísticos descriptivos

### Producción de las empresas
```{r}

kable(ddply (T1, .(Period), summTable, "Quantity"),
  digits = 1)      

```


## Distribución de las cantidades

### Producción de las empresas
```{r}

ggplot(T1, aes(Period, Quantity)) + 
  geom_boxplot(fill="orange", alpha = 0.3) +
  geom_hline(yintercept = 200, color = "DarkGreen", size = 1, alpha = 0.5) +
  ylab("q")
```


## Tratamiento 2

* Dos empresas sirven el mercado de un producto homogéneo.
* El coste unitario de la empresa 1 es de \(200\ €\) mientras que el de la empresa 2 es de \(290\ €\).
* Cada periodo las empresas deciden simultáneamente cuántas unidades va a producir.
* La demanda determina el precio al que se venden todas las unidades.

## La elección del nivel de producción

- Funciones de reacción:
  \[
    \begin{gather*}
      q_1^* = 300 - \frac{1}{2} q_2 \\
      q_2^* = 210 - \frac{1}{2} q_1
    \end{gather*}
  \]
- La primera ecuación expresa la producción que maximiza los beneficios de la empresa 1 _si la empresa 2 produce $q_2$_.
- La segunda ecuación expresa la producción que maximiza los beneficios de la empresa 2 _si la empresa 1 produce $q_1$_.

## Equilibrio de Nash

- En equilibrio la producción de cada una de las empresas es la mejor respuesta a las decisiones de producción de sus rivales.
  \[
    \begin{gather*}
      q_1^* = 300 - \frac{1}{2} q^*_2 \\
      q_2^* = 210 - \frac{1}{2} q^*_1
    \end{gather*}
  \]
- En equilibrio $q^*_1 = 260$ y  $q^*_2 = 80$ unidades.
- El precio de equilibrio es $P^* = 500 - 340/2 = 330$ €/u.
- Los beneficios son $\pi^*_1 = 33800$ y $\pi^*_2 = 3200$ €.  
  

## Estadísticos descriptivos
### Producción de la empresa con costes bajos


```{r}

kable(ddply (T2_low, .(Period), summTable, "Quantity"),  digits = 1)      

```


## Estadísticos descriptivos
### Producción de la empresa con costes altos


```{r}

kable(ddply (T2_high, .(Period), summTable, "Quantity"),digits = 1)      

```



## Distribución de la producción
### Empresa con costes bajos

```{r}

ggplot(T2_low, aes(Period, Quantity)) + 
  geom_boxplot(fill="orange", alpha = 0.3) +
  geom_hline(yintercept = 260, color = "DarkGreen", size = 1, alpha = 0.5) +
  ylab(expression(q[1])) 

```

## Distribución de la producción
### Empresa con costes altos

```{r}

ggplot(T2_high, aes(Period, Quantity)) + 
  geom_boxplot(fill="orange", alpha = 0.3) +
  geom_hline(yintercept = 80, color = "DarkGreen", size = 1, alpha = 0.5) +
  ylab(expression(q[2])) 

```

## Comparación de las cantidades
### Diferencia de las producciones de las dos empresas

```{r}

ggplot(T2_low, aes(Period, dQ)) + 
  geom_boxplot(fill="orange", alpha = 0.3) +
  geom_hline(yintercept = 180, color = "DarkGreen", size = 1, alpha = 0.5) +
  ylab(expression(q[1] - q[2])) 

```

