---
title: "Sexta sesión de laboratorio"
author: "José C. Pernías"
date: "12/04/2016"
---

```{r, include=FALSE}
knitr::opts_chunk$set(fig.align='center', echo = FALSE)

library(MASS)

source("./R/labdata.R")

library(ggplot2)
library(knitr)

labs_files <- paste("./data/160412_", c("0903", "1017", "1141"), ".xls", sep = "")

dflabs <- llply(labs_files, readSubjectsTables)

extract_treat <- function(dflist, treat) {
  bind_rows(llply(dflist, function(df) df[[treat]]), .id="Lab")
}

T1 <- extract_treat(dflabs, "T1") %>% 
  mutate(Period = as.factor(Period), 
         Subject = as.factor(100 * as.integer(Lab) + Subject), 
         Lab = as.factor(Lab),
         Quantity = cantidad,
         Price = precio,
         MarketID = factor(10 * mercado + matching)) %>%
  select(Period, Lab, Subject, MarketID, Quantity, Price)

T2 <- extract_treat(dflabs, "T2") %>% 
  mutate(Period = as.factor(Period), 
         Subject = as.factor(100 * as.integer(Lab) + Subject), 
         Lab = as.factor(Lab),
         Quantity = cantidad,
         Price = precio,
         MarketID = factor(10 * mercado + matching)) %>%
  select(Period, Lab, Subject, MarketID, Quantity, Price)


q1 <- T1 %>% select(Period, Subject, qT1 = Quantity)
q2 <- T2 %>% select(Period, Subject, qT2 = Quantity)

qall <- q1 %>% right_join(q2) %>%
  mutate(dT2 = qT2 - qT1)

p1 <- T1 %>% select(Period, Subject, pT1 = Price)
p2 <- T2 %>% select(Period, Subject, pT2 = Price)

pall <- p1 %>% right_join(p2) %>%
  mutate(dT2 = pT2 - pT1)

```

## Tratamiento 1

* Dos empresas venden su producción en un mercado.
* Cada empresa produce una variedad diferente de un mismo producto.
* El coste de producción unitario de las dos empresas es de\ \(200\) €/u.
* Cada empresa decide simultáneamente a qué precio vende su producción.

## Demanda (I)

- Curvas de demanda de cada empresa:
  \[\begin{gather*}
    q_1 = \frac{2000}{3} - \frac{8}{3} p_1 + \frac{4}{3} p_2 \\
    q_2 = \frac{2000}{3} + \frac{4}{3} p_1 - \frac{8}{3} p_2 
    \end{gather*}
  \]

- El producto no es homogéneo: la empresa que fija el precio más elevado no pierde todos sus clientes.

- Las demandas de las empresas son simétricas: obtenemos la curva de demanda de una de las empresas intercambiando los subíndices de la función de demanda de la otra empresa.

## Demanda (y II)

- Las curvas de demanda tienen pendiente negativa:
  \[
    \frac{\mathrm{d}\;q_1}{\mathrm{d}\;p_1} = -\frac{8}{3} > 0; \qquad
    \frac{\mathrm{d}\;q_2}{\mathrm{d}\;p_2} = -\frac{8}{3} > 0.
  \]
- Las variedades que producen las empresas son sustitutivas:
  \[
    \frac{\mathrm{d}\;q_1}{\mathrm{d}\;p_2} = \frac{4}{3} > 0; \qquad
    \frac{\mathrm{d}\;q_2}{\mathrm{d}\;p_1} = \frac{4}{3} > 0.
  \]

## Ingresos
- Ingresos de la empresa 1:
  \[
    I_1 = p_1 q_1 = \frac{2000}{3} p_1 - \frac{8}{3} p^2_1 + \frac{4}{3} p_1 p_2
  \]
- Derivada de los ingresos con respecto del precio:
  \[
     \frac{\mathrm{d}\;I_1}{\mathrm{d}\;p_1}
     = \frac{2000}{3} - \frac{16}{3} p_1 + \frac{4}{3} p_2
  \]

## Costes
- Los costes de las dos empresas son idénticos:
  \[
    CMg_1 = CMg_2 = 200 \text{€/u}
  \]
- Derivada de los costes con respecto del precio:
  \[
     \frac{\mathrm{d}\;C_1}{\mathrm{d}\;p_1} = 
     \frac{\mathrm{d}\;C_1}{\mathrm{d}\;q_1}
     \frac{\mathrm{d}\;q_1}{\mathrm{d}\;p_1} = 
     200 \cdot \left(-\frac{8}{3}\right) = -\frac{1600}{3}
  \]

## Maximización de los beneficios
- Condición de primer orden para la maximización de beneficios:
  \[
     \frac{\mathrm{d}\;I_1}{\mathrm{d}\;p_1} =
     \frac{2000}{3} - \frac{16}{3} p^*_1 + \frac{4}{3} p_2 =
     -\frac{1600}{3} = 
     \frac{\mathrm{d}\;C_1}{\mathrm{d}\;p_1}  
  \]

- Función de reacción de la empresa 1:
  \[
      p^*_1 = 225 + \frac{1}{4} p_2
  \]

## Equilibrio de Nash

- Cada empresa obtiene los mejores resultados posibles, dadas las estrategias que han seleccionado sus rivales.
  \[\begin{gather*}
      p^*_1 = 225 + \frac{1}{4} p^*_2 \\
      p^*_2 = 225 + \frac{1}{4} p^*_1 \\
    \end{gather*}
  \]

## Equilibrio

- En equilibrio, los precios fijados por las empresas son iguales: 
  \[ p^*_1 = p^*_2 = 300\ \text{€/u.} \]
- Sustituyendo los precios en las funciones de demanda, se obtienen las cantidades que produce cada empresa:
  \[ q^*_1 = q^*_2 = \frac{800}{3} \approx 266.67\ \text{u.} \]
- Beneficios:
  \[ \pi^*_1 = \pi^*_2 = (300 - 200) \frac{800}{3}\approx 26\,666.67\ \text{€} \].
  
 
## Resultados del laboratorio

- Sesiones del 12 de abril de 2016.
- Cada tratamiento estaba compuesto por `r length(levels(T1$Period))` periodos.
- Número de sujetos:  `r length(levels(T1$Subject))`.


## Estadísticos descriptivos
### Precios


```{r}

kable(ddply (T1, .(Period), summTable, "Price"),
  digits = 1)      

```



## Distribución de los precios

```{r}

ggplot(T1, aes(Period, Price)) + 
  geom_boxplot(fill="orange", alpha = 0.3) +
  geom_hline(yintercept = 300, color = "DarkGreen", size = 1, alpha = 0.5) +
  ylab("p") 

```

## Tratamiento 2

* Dos empresas venden su producción en un mercado.
* Cada empresa produce una variedad diferente de un mismo producto.
* El coste de producción unitario de las dos empresas es de\ \(200\) €/u.
* Cada empresa decide simultáneamente la cantidad que produce y la demanda determina el precio al que se vende cada variedad.

## Demanda

- Curvas (inversas) de demanda de cada empresa:
  \[\begin{gather*}
    p_1 = 500 - \frac{1}{2} q_1 - \frac{1}{4} q_2 \\
    p_2 = 500 - \frac{1}{4} q_1 - \frac{1}{2} q_2 
    \end{gather*}
  \]

- Las demandas de las empresas son simétricas: obtenemos la curva de demanda de una de las empresas intercambiando los subíndices de la función de demanda de la otra empresa.

- El sistema de demandas es el mismo que utilizamos en el Tratamiento 1.


## Ingresos
- Ingresos de la empresa 1:
  \[
    I_1 = p_1 q_1 = 500 q_1 - \frac{1}{2} q^2_1 - \frac{1}{4} q_1 q_2
  \]
- Derivada de los ingresos con respecto del precio:
  \[
     IMg_1 = 500 - q_1 - \frac{1}{4} q_2
  \]

## Costes
- Los costes de las dos empresas son idénticos:
  \[
    CMg_1 = CMg_2 = 200\ \text{€/u.}
  \]

## Maximización de los beneficios
- Condición de primer orden para la maximización de beneficios:
  \[
     IMg_1 = 500 - q^*_1 - \frac{1}{4} q_2
     = 200 = CMg_1  
  \]

- Función de reacción de la empresa 1:
  \[
      q^*_1 = 300 - \frac{1}{4} q_2
  \]

## Equilibrio de Nash

- Cada empresa obtiene los mejores resultados posibles, dadas las estrategias que han seleccionado sus rivales.
  \[\begin{gather*}
      q^*_1 = 300 - \frac{1}{4} q^*_2 \\
      q^*_2 = 300 - \frac{1}{4} q^*_1 \\
    \end{gather*}
  \]

## Equilibrio

- En equilibrio, cada empresa elige el mismo nivel de producción: 
  \[ q^*_1 = q^*_2 = 240\ \text{u.} \]
- Sustituyendo las cantidades en las funciones de demanda, se obtienen los precios a los que se vende cada variedad:
  \[ p^*_1 = p^*_2 = 320\ \text{€/u.} \]
- Beneficios:
  \[ \pi^*_1 = \pi^*_2 = (300 - 200) 240 = 28\,800\ \text{€} \].
  
 
## Estadísticos descriptivos
### Cantidades


```{r}

kable(ddply (T2, .(Period), summTable, "Quantity"),
  digits = 1)      

```



## Distribución de las cantidades

```{r}

ggplot(T2, aes(Period, Quantity)) + 
  geom_boxplot(fill="orange", alpha = 0.3) +
  geom_hline(yintercept = 240, color = "DarkGreen", size = 1, alpha = 0.5) +
  ylab("q") 

```

## Comparación de los dos tratamientos
### Cantidades

```{r}

ggplot(qall, aes(Period, dT2)) + 
  geom_boxplot(fill="orange", alpha = 0.3) +
  geom_hline(yintercept = -80/3, color = "DarkGreen", size = 1, alpha = 0.5) +
  ylab(expression(q[2]-q[1])) 

```

## Comparación de los dos tratamientos
### Precios

```{r}

ggplot(pall, aes(Period, dT2)) + 
  geom_boxplot(fill="orange", alpha = 0.3) +
  geom_hline(yintercept = 20, color = "DarkGreen", size = 1, alpha = 0.5) +
  ylab(expression(p[2]-p[1])) 

```




