---
title: "Tercera sesión de laboratorio"
author: "José C. Pernías"
date: "01/03/2015"
---

```{r, include=FALSE}
knitr::opts_chunk$set(fig.align='center', echo = FALSE)

library(MASS)

source("labdata.R")

library(ggplot2)
library(knitr)


lab01 <- readSubjectsTables("LA01.xls")
lab02 <- readSubjectsTables("LA02.xls")
lab03 <- readSubjectsTables("LA03.xls")
lab16 <- readSubjectsTables("LA16.xls")
lab17 <- readSubjectsTables("LA17.xls")

St <- rbind.fill (lab01$T1, lab02$T1, lab03$T1, lab16$T1, lab17$T1) 
Co <- rbind.fill (lab01$T2, lab02$T2, lab03$T2, lab16$T2, lab17$T2) 

St <- mutate(St, Period = as.factor(Period))
Co <- mutate(Co, Period = as.factor(Period))

St.lead <- filter(St, type == 1)
St.foll <- filter(St, type == 2)

St.dQ <- select(St.lead, Period, cantidad, otracantidad) %>%
  mutate(dQ = cantidad - otracantidad, dQpos = dQ > 0, 
         dQeq = dQ == 0, dQneg = dQ < 0)

Co.low <-  filter(Co, type == 1)
Co.high <- filter(Co, type == 2)
Co.dQ <- select(Co.low, Period, cantidad, otracantidad) %>%
  mutate(dQ = cantidad - otracantidad, dQpos = dQ > 0, 
         dQeq = dQ == 0, dQneg = dQ < 0)



```

## Tratamiento 1

* Dos empresas sirven el mercado de un producto homogéneo.
* Cada periodo se divide en dos etapas:
    - La empresa líder decide cuántas unidades va a producir.
    - La empresa seguidora decide su producción _conociendo la decisión de la líder_.
* El coste de producción unitario de la empresa líder es de\ \(200\ €\), mientras que el de la empresa seguidora es \(290\ €\).
* La demanda determina el precio al que se venden todas las unidades.

## Costes

- El coste unitario es independiente de la producción:
  \[
    CMe_1(q_1) = 200; \qquad CMe_2(q_2) = 290 
  \]

- Los costes de cada una de las empresas son:
  \[
    C_1(q_1) = 200 q_1; \qquad C_2(q_2) = 290 q_2
  \]

- El coste marginal coincide con el coste unitario:
  \[
    CMg_1(q_1) =  \frac{\mathrm{d}\; C_1(q_1)}{\mathrm{d}\; q_1} = 200; \quad 
    CMg_2(q_2) = 290
  \]


## Demanda

- La curva inversa de demanda del mercado es:
  \[
     P = 500 - \frac{1}{2} Q
  \]

- La producción total, $Q$, es la suma de las producciones de cada empresa:
  \[
    Q = q_1 + q_2
  \]

- Por tanto:
  \[
     P = 500 - \frac{1}{2} (q_1 + q_2)
  \]

## Ingresos

- Los ingresos de la empresa $2$ son:
  \[
     I_2(q_2) = P q_2
  \]

- Sustituyendo la curva de demanda en la expresión anterior:
  \[
    I_2(q_2) = \Big(500 - \frac{q_1}{2}  - \frac{q_2}{2}\Big) q_2
  \]

- Ingreso marginal de la empresa 2:
  \[
     IMg_2(q_2) = \frac{\mathrm{d}\; I_2(q_2)}{\mathrm{d}\; q_2} = 
     500 - \frac{q_1}{2}  - q_2
  \]


## Producción del seguidor

- Condición de primer orden para la maximización del beneficio: 
  \[ IMg_2(q_2^*) = CMg_2(q_2^*) \]
- En nuestro caso:
  \[
     500 - \frac{q_1}{2}  - q_2^* = 290
  \]

- Función de reacción del seguidor:
  \[
      q_2^* = 210 - \frac{q_1}{2} 
  \]


## Ingresos del líder
- Sustituimos la reacción del seguidor en la curva de demanda:
  \[
     P = 500 -\frac{1}{2}(q_1 + 210 - \frac{1}{2} q_1) = 395 -\frac{1}{4} q_1
  \]
- Los ingresos del líder son:
  \[
     I_1(q_1) = P q_1 = 395 q_1 - \frac{1}{4} q_1^2
  \]

- Ingreso marginal de la empresa 1:
  \[
     IMg_1(q_1) = \frac{\mathrm{d}\; I_1(q_1)}{\mathrm{d}\; q_1} = 
     395 - \frac{1}{2} q_1
  \]

## Producción del líder

- Condición de primer orden para la maximización del beneficio: 
  \[ IMg_1(q_1^*) = CMg_1(q_1^*) \]

- En nuestro caso:
  \[
     395 - \frac{q_1^*}{2} = 200
  \]

- Por tanto:
  \[
      q_1^* = 390\ \text{u.} 
  \]

## Equilibrio: producción

- El líder produce $q^*_1 = 390$ unidades.
- La reacción óptima del seguidor es: 
  \[ 
    q^*_2 = 210 - q^*_1 /2 = 15\ \text{unidades.}
  \]
- La producción de mercado es 
  \[
   Q^* = q^*_1 + q^*_2 = 390 + 15 = 405\ \text{unidades.}
  \]


## Equilibrio: precios y beneficios

- La demanda determina el precio: 
  \[
    P^* = 500 - Q^*/2 = 500 - 405/2 = 297{,}5 \ \text{€/u.}
  \]
- El beneficio del líder es 
  \[
  \pi_1 = (P^* - CMe) q^*_1 = (297{,}5 - 200) \times 390 = 38025\ \text{€}.
  \]
- El beneficio del líder es 
  \[
  \pi_2 = (P^* - CMe) q^*_2 = (297{,}5 - 290) \times 15 = 112{,}5\ \text{€}.
  \]
  
  
## Resultados del laboratorio

- Sesiones del 23 de febrero (grupo F) y 24 de febrero (grupo A) de 2015.
- Cada tratamiento estaba compuesto por 7 periodos.
- Número de sujetos: `r NROW(Co)/7`.

## Estadísticos descriptivos
### Producción del líder


```{r}

kable(ddply (St.lead, .(Period), summTable, "cantidad"),
  digits = 1)      

```


## Estadísticos descriptivos
### Producción del seguidor


```{r}

kable(ddply (St.foll, .(Period), summTable, "cantidad"),
  digits = 1)      

```

## Distribución de la producción
### Empresa líder

```{r}

ggplot(St.lead, aes(Period, cantidad)) + 
  geom_boxplot(fill="orange", alpha = 0.3) +
  geom_hline(yintercept = 390, color = "DarkGreen", size = 1, alpha = 0.5) +
  ylab("q1") 

```

## Distribución de la producción
### Empresa seguidora

```{r}

ggplot(St.foll, aes(Period, cantidad)) + 
  geom_boxplot(fill="orange", alpha = 0.3) +
  geom_hline(yintercept = 15, color = "DarkGreen", size = 1, alpha = 0.5) +
  ylab("q2") 

```

## Comparación de las cantidades
### Diferencia de las producciones del líder y del seguidor

```{r}

ggplot(St.dQ, aes(Period, dQ)) + 
  geom_boxplot(fill="orange", alpha = 0.3) +
  geom_hline(yintercept = 375, color = "DarkGreen", size = 1, alpha = 0.5) +
  ylab("q1 - q2") 

```


## Comparación de las cantidades
### Producciones del líder y del seguidor

```{r}
ggplot(St.dQ, aes(cantidad, otracantidad)) + 
  geom_point() + geom_line(stat="smooth", method="lm", se = FALSE, 
                           color = "DarkBlue", alpha = 0.2) + 
  geom_segment(x = 0, y = 210, xend = 410, yend = 0, 
               color = "DarkGreen", size = 0.75, alpha = 0.2) +
  ylab("q2") + xlab("q1")
  

```

  


## Comparación de las cantidades
### Correlación de las producciones por período 

```{r}
St.cor <- ddply(St.dQ, .(Period), function(df) {
  c(rho = with(df, cor(cantidad, otracantidad)))
})

kable(St.cor, digits = 2)
```



  


## Tratamiento 2

* Dos empresas sirven el mercado de un producto homogéneo.
* El coste unitario de la empresa 1 es de \(200\ €\) mientras que el de la empresa 2 es de \(290\ €\).
* Cada periodo las empresas deciden simultáneamente cuántas unidades va a producir.
* La demanda determina el precio al que se venden todas las unidades.

## La elección del nivel de producción

- Funciones de reacción:
  \[
    \begin{gather*}
      q_1^* = 300 - \frac{q_2}{2} \\
      q_2^* = 210 - \frac{q_1}{2}
    \end{gather*}
  \]
- La primera ecuación expresa la producción que maximiza los beneficios de la empresa 1 _si la empresa 2 produce $q_2$_.
- La segunda ecuación expresa la producción que maximiza los beneficios de la empresa 2 _si la empresa 1 produce $q_1$_.

## Equilibrio de Nash

- En equilibrio la producción de cada una de las empresas es la mejor respuesta a las decisiones de producción de sus rivales.
  \[
    \begin{gather*}
      q_1^* = 300 - \frac{q^*_2}{2} \\
      q_2^* = 210 - \frac{q^*_1}{2}
    \end{gather*}
  \]
- En equilibrio $q^*_1 = 260$ y  $q^*_2 = 80$ unidades.
- El precio de equilibrio es $P^* = 500 - 340/2 = 330$ €/u.
- Los beneficios son $\pi^*_1 = 33800$ y $\pi^*_2 = 3200$ €.  
  



## Estadísticos descriptivos
### Producción de la empresa con costes bajos


```{r}

kable(ddply (Co.low, .(Period), summTable, "cantidad"),
  digits = 1)      

```


## Estadísticos descriptivos
### Producción de la empresa con costes altos


```{r}

kable(ddply (Co.high, .(Period), summTable, "cantidad"),
  digits = 1)      

```



## Distribución de la producción
### Empresa con costes bajos

```{r}

ggplot(Co.low, aes(Period, cantidad)) + 
  geom_boxplot(fill="orange", alpha = 0.3) +
  geom_hline(yintercept = 260, color = "DarkGreen", size = 1, alpha = 0.5) +
  ylab("q1") 

```

## Distribución de la producción
### Empresa con costes altos

```{r}

ggplot(Co.high, aes(Period, cantidad)) + 
  geom_boxplot(fill="orange", alpha = 0.3) +
  geom_hline(yintercept = 80, color = "DarkGreen", size = 1, alpha = 0.5) +
  ylab("q2") 

```

## Comparación de las cantidades
### Diferencia de las producciones de las dos empresas

```{r}

ggplot(Co.dQ, aes(Period, dQ)) + 
  geom_boxplot(fill="orange", alpha = 0.3) +
  geom_hline(yintercept = 180, color = "DarkGreen", size = 1, alpha = 0.5) +
  ylab("q1 - q2") 

```

