---
title: "Cuarta sesión de laboratorio"
author: "José C. Pernías"
date: "22/03/2016"
---

```{r, include=FALSE}
knitr::opts_chunk$set(fig.align='center', echo = FALSE)

library(MASS)

source("R/labdata.R")

library(ggplot2)
library(knitr)

labs_files <- paste("./data/160322_", c("0900", "1018", "1152"), ".xls", sep = "")

dflabs <- llply(labs_files, readSubjectsTables)

extract_treat <- function(dflist, treat) {
  bind_rows(llply(dflist, function(df) df[[treat]]), .id="Lab")
}

T1 <- extract_treat(dflabs, "T1")

T1 <- extract_treat(dflabs, "T1") %>% 
  mutate(Period = as.factor(Period), 
         Subject = as.factor(100 * as.integer(Lab) + Subject), 
         Lab = as.factor(Lab),
         Type = type,
         Price = precio, Quantity = cantidad, 
         OtherPrice = otroprecio,
         MarketID = factor(10 * mercado + matching)) %>%
  select(Period, Lab, Subject, Type, MarketID, 
         Price, OtherPrice, Quantity, Profit)

T2 <- extract_treat(dflabs, "T2")
T2 <- extract_treat(dflabs, "T2") %>% 
  mutate(Period = as.factor(Period), 
         Subject = as.factor(100 * as.integer(Lab) + Subject), 
         Lab = as.factor(Lab),
         Type = type,
         Price = precio, Quantity = cantidad, 
         OtherPrice = otroprecio, PriceMin = pmin, 
         MarketID = factor(10 * mercado + matching)) %>%
  select(Period, Lab, Subject, Type, MarketID, 
         Price, OtherPrice, PriceMin, Quantity, Profit)


T3 <- extract_treat(dflabs, "T3")
T3 <- extract_treat(dflabs, "T3") %>% 
  mutate(Period = as.factor(Period), 
         Subject = as.factor(100 * as.integer(Lab) + Subject), 
         Lab = as.factor(Lab),
         Type = type,
         Price = precio, Quantity = cantidad, 
         OtherPrice = otroprecio, PriceMin = pmin, 
         MarketID = factor(10 * mercado + matching)) %>%
  select(Period, Lab, Subject, Type, MarketID, 
         Price, OtherPrice, PriceMin, Quantity, Profit)

T2_lo <- T2 %>% filter(PriceMin == 200)
T3_lo <- T3 %>% filter(PriceMin == 200)
T2_hi <- T2 %>% filter(PriceMin != 200)
T3_hi <- T3 %>% filter(PriceMin != 200)

```

## Tratamiento 1

* Dos empresas sirven el mercado de un producto homogéneo.
* El coste de producción unitario de las dos empresas es de\ \(200\ €\).
* Cada empresa decide simultáneamente a qué precio vende su producción.

## Costes

- El coste unitario es independiente de la producción:
  \[
    CMe_1(q_1) = 200; \qquad CMe_2(q_2) = 200 
  \]

- Los costes de cada una de las empresas son:
  \[
    C_1(q_1) = 200 q_1; \qquad C_2(q_2) = 200 q_2
  \]

- El coste marginal coincide con el coste unitario:
  \[
    CMg_1(q_1) = 200; \qquad CMg_2(q_2) = 200
  \]


## Demanda

- La curva de demanda del mercado es:
  \[
     Q = 1000 -  2 P
  \]

- La empresa que fija el mayor precio no vende nada.
- Si las dos empresas fijan el mismo precio las ventas se reparten a partes iguales.

## Demanda de la empresa
- La curva de demanda de la empresa 1 es:
  \[
  q_1 = \begin{cases} 0 & \text{si $p_1 > p_2$} \\ 500 - p_1 & \text{si $p_1 = p_2$} \\
    1000 - 2 p_1 & \text{si $p_1 < p_2$}
  \end{cases}
  \]

- La curva de demanda de la empresa 2 es:
  \[
  q_2 = \begin{cases} 
  0   & \text{si $p_2 > p_1$} \\
  500 - p_2 & \text{si $p_2 = p_1$} \\
  1000 - 2 p_2 & \text{si $p_2 < p_1$}  
  \end{cases}
  \]

## Equilibrio

- Equilibrio de Nash: cada empresa obtiene los mejores resultados posibles, dadas las estrategias que han seleccionado sus rivales.

- En equilibrio, los precios fijados por las empresas son iguales: $p^*_1 = p^*_2$.
- Cuando los precios no son continuos, existen dos equilibrios de Nash:
  \[
  \begin{gather*}
    p^*_1 = p^*_2 = 200 \\
    p^*_1 = p^*_2 = 201
  \end{gather*}
  \]
  
 
## Resultados del laboratorio

- Sesiones del 22 de marzo de 2016.
- Cada tratamiento estaba compuesto por `r length(levels(T1$Period))` periodos.
- Número de sujetos:  `r length(levels(T1$Subject))`.

## Estadísticos descriptivos
### Precios


```{r}

kable(ddply (T1, .(Period), summTable, "Price"), digits = 1)      

```



## Distribución de los precios

```{r}

ggplot(T1, aes(Period, Price)) + 
  geom_boxplot(fill="orange", alpha = 0.3) +
  geom_hline(yintercept = 200, color = "DarkGreen", size = 1, alpha = 0.5) +
  ylab(expression(p[i]))

```




## Tratamiento 2

* Dos empresas sirven el mercado de un producto homogéneo.
* El coste de producción unitario de la empresa 1 es de\ \(200\ €\).
* El coste de producción unitario de la empresa 2 es de\ \(290\ €\).
* Cada empresa decide simultáneamente a qué precio vende su producción.

## Costes

- El coste unitario es independiente de la producción:
  \[
    CMe_1(q_1) = 200; \qquad CMe_2(q_2) = 290 
  \]

- Los costes de cada una de las empresas son:
  \[
    C_1(q_1) = 200 q_1; \qquad C_2(q_2) = 290 q_2
  \]

- El coste marginal coincide con el coste unitario:
  \[
    CMg_1(q_1) = 200; \qquad  CMg_2(q_2) = 290
  \]

## Equilibrio

- La empresa con ventaja de costes puede quedarse con todo el mercado fijando un precio ligeramente inferior al coste unitario de su rival:
  \[
  p^*_1 = 289 
  \]
- La empresa 2 no puede fijar un precio inferior a su coste medio:
  \[
  p^*_2 = 291
  \]



## Estadísticos descriptivos
### Precios de la empresa con costes bajos


```{r}

kable(ddply (T2_lo, .(Period), summTable, "Price"), digits = 1)      

```


## Estadísticos descriptivos
### Precios de la empresa con costes altos


```{r}

kable(ddply (T2_hi, .(Period), summTable, "Price"), digits = 1)      

```



## Distribución de los precios
### Empresa con costes bajos

```{r}

ggplot(T2_lo, aes(Period, Price)) + 
  geom_boxplot(fill="orange", alpha = 0.3) +
  geom_hline(yintercept = 289, color = "DarkGreen", size = 1, alpha = 0.5) +
  ylab(expression(p[1])) 

```

## Distribución de los precios
### Empresa con costes altos

```{r}

ggplot(T2_hi, aes(Period, Price)) + 
  geom_boxplot(fill="orange", alpha = 0.3) +
  geom_hline(yintercept = 291, color = "DarkGreen", size = 1, alpha = 0.5) +
  ylim(200, 500) + ylab(expression(p[2])) 

```

## Tratamiento 3

* Dos empresas sirven el mercado de un producto homogéneo.
* El coste de producción unitario de la empresa 1 es de\ \(200\ €\).
* El coste de producción unitario de la empresa 2 es de\ \(400\ €\).
* Cada empresa decide simultáneamente a qué precio vende su producción.

## Costes

- El coste unitario es independiente de la producción:
  \[
    CMe_1(q_1) = 200; \qquad CMe_2(q_2) = 400
  \]

- Los costes de cada una de las empresas son:
  \[
    C_1(q_1) = 200 q_1; \qquad C_2(q_2) = 400 q_2
  \]

- El coste marginal coincide con el coste unitario:
  \[
    CMg_1(q_1) = 200; \qquad  CMg_2(q_2) = 400
  \]

## Equilibrio

- En este caso la diferencia de costes es tan grande que permite a la empresa con ventaja de costes puede quedarse con todo el mercado fijando el precio de monopolio:
  \[
  p^*_1 = 350
  \]
- La empresa 2 no puede fijar un precio inferior a su coste medio:
  \[
  p^*_2 = 401
  \]


## Estadísticos descriptivos
### Precios de la empresa con costes bajos


```{r}

kable(ddply (T3_lo, .(Period), summTable, "Price"), digits = 1)      

```


## Estadísticos descriptivos
### Precios de la empresa con costes altos


```{r}

kable(ddply (T3_hi, .(Period), summTable, "Price"), digits = 1)      

```



## Distribución de los precios
### Empresa con costes bajos

```{r}

ggplot(T3_lo, aes(Period, Price)) + 
  geom_boxplot(fill="orange", alpha = 0.3) +
  geom_hline(yintercept = 350, color = "DarkGreen", size = 1, alpha = 0.5) +
  ylab(expression(p[1])) 

```

## Distribución de la precios
### Empresa con costes altos

```{r}

ggplot(T3_hi, aes(Period, Price)) + 
  geom_boxplot(fill="orange", alpha = 0.3) +
  geom_hline(yintercept = 401, color = "DarkGreen", size = 1, alpha = 0.5) +
  ylim(200, 500) + ylab(expression(p[2])) 

```
