---
title: "Tercera sesión de laboratorio"
author: "José C. Pernías"
date: "08/03/2016"
---

```{r, include=FALSE}
knitr::opts_chunk$set(fig.align='center', echo = FALSE)

library(MASS)

source("R/labdata.R")

library(ggplot2)
library(knitr)


labs_files <- c("./data/LA01c.xls", "./data/LA01c.xls", "./data/LA01c.xls")

dflabs <- setNames(llply(labs_files, readSubjectsTables),
                   paste("Lab", seq_along(labs_files), sep=""))

extract_treat <- function(dflist, treat) {
  bind_rows(laply(dflist, function(df) df[treat]), .id="Lab")
}

T1 <- extract_treat(dflabs, "T1") %>% 
  mutate(Period = as.factor(Period), 
         Subject = as.factor(100 * as.integer(Lab) + Subject), 
         Lab = as.factor(Lab),
         Type = type,
         Price = precio, Quantity = cantidad, 
         OtherQuantity = otracantidad,
         MarketQuantity = cantidad + otracantidad,
         MarketID = factor(10 * mercado + matching)) %>%
  select(Period, Lab, Subject, Type, MarketID, 
         Quantity, OtherQuantity, MarketQuantity, Price, Profit)


T2 <- extract_treat(dflabs, "T2") %>% 
  mutate(Period = as.factor(Period), 
         Subject = as.factor(100 * as.integer(Lab) + Subject), 
         Lab = as.factor(Lab),
         Type = type,
         Price = precio, Quantity = cantidad, 
         OtherQuantity = otracantidad,
         MarketQuantity = cantidad + otracantidad,
         MarketID = factor(10 * mercado + matching)) %>%
  select(Period, Lab, Subject, Type, MarketID, 
         Quantity, OtherQuantity, MarketQuantity, Price, Profit)

T2_low <- T2 %>% filter(Type == 1) %>% 
  mutate(dQ = Quantity - OtherQuantity)
T2_high <- T2 %>% filter(Type == 2)


```

## Tratamiento 1

* Dos empresas sirven el mercado de un producto homogéneo.
* Cada unidad producida tiene un coste unitario de $200$ €.
* Cada periodo las empresas deciden simultánea e independientemente cuántas unidades van a producir.
* La demanda determina el precio al que se venden todas las unidades.

## Costes

- El coste unitario es independiente de la producción:
  \[
    CMe_1(q_1) = CMe_2(q_2) = 200 
  \]

- Los costes de cada una de las empresas son:
  \[
    C_1(q_1) = 200 q_1; \qquad C_2(q_2) = 200 q_2
  \]

- El coste marginal coincide con el coste unitario:
  \[
    CMg_1(q_1) =  \frac{\mathrm{d}\; C_1(q_1)}{\mathrm{d}\; q_1} = 200; \quad 
    CMg_2(q_2) = 200
  \]


## Demanda

- La curva inversa de demanda del mercado es:
  \[
     P = 500 - \frac{1}{2} Q
  \]

- La producción total, $Q$, es la suma de las producciones de cada empresa:
  \[
    Q = q_1 + q_2
  \]

- Por tanto:
  \[
     P(q_1, q_2) = 500 - \frac{1}{2} (q_1 + q_2)
  \]

## Ingresos

- Los ingresos de la empresa 1 son:
  \[
     I_1(q_1, q_2) = P(q_1, q_2) q_1
  \]

- Sustituyendo la curva de demanda en la expresión anterior:
  \[
    I_1(q_1, q_2) = \Big(500 - \frac{1}{2}q_1  - \frac{1}{2}q_2\Big) q_1
  \]

- Ingreso marginal de la empresa 1:
  \[
     IMg_1(q_1, q_2) = \frac{\mathrm{d}\; I_1(q_1, q_2)}{\mathrm{d}\; q_1} = 
     500 - \frac{1}{2}q_2  - q_1
  \]


## Condición de primer orden

- Condición de primer orden para la maximización del beneficio: 
  \[ IMg_1(q_1^*, q_2) = CMg_1(q_1^*) \]

- En nuestro caso:
  \[
     500 - \frac{1}{2}q_2  - q_1^* = 200
  \]

- Función de reacción de la empresa 1:
  \[
      q_1^*(q_2) = 300 - \frac{1}{2} q_2 
  \]

- Las dos empresas son idénticas. Función de reacción de la empresa 2:
  \[
      q_2^*(q_1) = 300 - \frac{1}{2} q_1 
  \]



## Funciones de reacción

- Funciones de reacción:
  \[
    \begin{gather*}
      q_1^* = 300 - \frac{1}{2} q_2 \\
      q_2^* = 300 - \frac{1}{2} q_1
    \end{gather*}
  \]
- La primera ecuación expresa la producción que maximiza los beneficios de la empresa 1 _si la empresa 2 produce $q_2$_.
- La segunda ecuación expresa la producción que maximiza los beneficios de la empresa 2 _si la empresa 1 produce $q_1$_.

## Equilibrio de Nash

- En equilibrio la producción de cada una de las empresas es la mejor respuesta a las decisiones de producción de sus rivales.
  \[
    \begin{gather*}
      q_1^* = 300 - \frac{1}{2} q^*_2 \\
      q_2^* = 300 - \frac{1}{2} q^*_1
    \end{gather*}
  \]
- En equilibrio $q^*_1 = q^*_2 = 200$ unidades.
- El precio de equilibrio es $P^* = 500 - 400/2 = 300$ €/u.
- Los beneficios son $\pi^*_1 = \pi^*_2 = 20\,000$ €.  
  

## Resultados del laboratorio

- Sesiones del 8 de marzo de 2016.

- Cada tratamiento estaba compuesto por `r length(levels(T1$Period))` periodos.

- Número de sujetos: `r length(levels(T1$Subject))`.

  
## Estadísticos descriptivos

### Producción de las empresas
```{r}

kable(ddply (T1, .(Period), summTable, "Quantity"),
  digits = 1)      

```


## Distribución de las cantidades

### Producción de las empresas
```{r}

ggplot(T1, aes(Period, Quantity)) + 
  geom_boxplot(fill="orange", alpha = 0.3) +
  geom_hline(yintercept = 200, color = "DarkGreen", size = 1, alpha = 0.5) +
  ylab("q")
```


## Tratamiento 2

* Dos empresas sirven el mercado de un producto homogéneo.
* El coste unitario de la empresa 1 es de \(200\ €\) mientras que el de la empresa 2 es de \(290\ €\).
* Cada periodo las empresas deciden simultánea e independientemente cuántas unidades van a producir.
* La demanda determina el precio al que se venden todas las unidades.

## Costes

- El coste unitario es independiente de la producción:
  \[
    CMe_1(q_1) = 200; \qquad CMe_2(q_2) = 290 
  \]

- Los costes de cada una de las empresas son:
  \[
    C_1(q_1) = 200 q_1; \qquad C_2(q_2) = 290 q_2
  \]

- El coste marginal coincide con el coste unitario:
  \[
    CMg_1(q_1) = 200; \quad CMg_2(q_2) = 290
  \]


## Demanda

- La curva inversa de demanda del mercado es:
  \[
     P = 500 - \frac{1}{2} Q
  \]

- La producción total, $Q$, es la suma de las producciones de cada empresa:
  \[
    Q = q_1 + q_2
  \]

- Por tanto:
  \[
     P(q_1, q_2) = 500 - \frac{1}{2} (q_1 + q_2)
  \]

## Ingresos

- Los ingresos de la empresa 2 son:
  \[
     I_2(q_1, q_2) = P(q_1, q_2) q_2
  \]

- Sustituyendo la curva de demanda en la expresión anterior:
  \[
    I_2(q_1, q_2) = \Big(500 - \frac{1}{2}q_1  - \frac{1}{2} q_2\Big) q_2
  \]

- Ingreso marginal de la empresa 2:
  \[
     IMg_2(q_2) = \frac{\mathrm{d}\; I_2(q_2)}{\mathrm{d}\; q_2} = 
     500 - \frac{1}{2} q_1  - q_2
  \]

## Condición de primer orden

- Condición de primer orden para la maximización del beneficio: 
  \[ IMg_2(q_1, q_2^*) = CMg_2(q_2^*) \]

- En nuestro caso:
  \[
     500 - \frac{1}{2}q_1  - q_2^* = 290
  \]

- Función de reacción de la empresa 1:
  \[
      q_2^*(q_1) = 210 - \frac{1}{2} q_1 
  \]

- La función de reacción de la empreas 1 es la misma que en el Tratamiento 1:
  \[
      q_1^*(q_2) = 300 - \frac{1}{2} q_2 
  \]


## Funciones de reacción

- Funciones de reacción:
  \[
    \begin{gather*}
      q_1^* = 300 - \frac{1}{2} q_2 \\
      q_2^* = 210 - \frac{1}{2} q_1
    \end{gather*}
  \]
- La primera ecuación expresa la producción que maximiza los beneficios de la empresa 1 _si la empresa 2 produce $q_2$_.
- La segunda ecuación expresa la producción que maximiza los beneficios de la empresa 2 _si la empresa 1 produce $q_1$_.

## Equilibrio de Nash

- En equilibrio la producción de cada una de las empresas es la mejor respuesta a las decisiones de producción de sus rivales.
  \[
    \begin{gather*}
      q_1^* = 300 - \frac{1}{2} q^*_2 \\
      q_2^* = 210 - \frac{1}{2} q^*_1
    \end{gather*}
  \]
- En equilibrio $q^*_1 = 260$ y  $q^*_2 = 80$ unidades.
- El precio de equilibrio es $P^* = 500 - 340/2 = 330$ €/u.
- Los beneficios son $\pi^*_1 = 33800$ y $\pi^*_2 = 3200$ €.  
  

## Estadísticos descriptivos
### Producción de la empresa con costes bajos


```{r}

kable(ddply (T2_low, .(Period), summTable, "Quantity"),  digits = 1)      

```


## Estadísticos descriptivos
### Producción de la empresa con costes altos


```{r}

kable(ddply (T2_high, .(Period), summTable, "Quantity"),digits = 1)      

```



## Distribución de la producción
### Empresa con costes bajos

```{r}

ggplot(T2_low, aes(Period, Quantity)) + 
  geom_boxplot(fill="orange", alpha = 0.3) +
  geom_hline(yintercept = 260, color = "DarkGreen", size = 1, alpha = 0.5) +
  ylab(expression(q[1])) 

```

## Distribución de la producción
### Empresa con costes altos

```{r}

ggplot(T2_high, aes(Period, Quantity)) + 
  geom_boxplot(fill="orange", alpha = 0.3) +
  geom_hline(yintercept = 80, color = "DarkGreen", size = 1, alpha = 0.5) +
  ylab(expression(q[2])) 

```

## Comparación de las cantidades
### Diferencia de las producciones de las dos empresas

```{r}

ggplot(T2_low, aes(Period, dQ)) + 
  geom_boxplot(fill="orange", alpha = 0.3) +
  geom_hline(yintercept = 180, color = "DarkGreen", size = 1, alpha = 0.5) +
  ylab(expression(q[1] - q[2])) 

```

