---
title: "Primera sesión de laboratorio"
author: "José C. Pernías"
date: "16/02/2016"
---

```{r, include=FALSE}

knitr::opts_chunk$set(fig.align='center', echo = FALSE)

library(MASS)

source("./R/labdata.R")

library(ggplot2)
library(knitr)

lab01 <- readSubjectsTables("./data/160216_0920.xls") 
lab02 <- readSubjectsTables("./data/160216_1033.xls")
lab03 <- readSubjectsTables("./data/160216_1202.xls")


T1 <- rbind.fill(lab01$T1 %>% mutate(Lab = 1), 
                 lab02$T1 %>% mutate(Lab = 2), 
                 lab03$T1 %>% mutate(Lab = 3)) %>%
    mutate(Period = as.factor(Period), 
           Subject = as.factor(100 * Lab + Subject), Lab = as.factor(Lab),  
           Price = precio, Quantity = cantidad) %>%
  select(Period, Lab, Subject, Price, Quantity, Profit) %>%
  filter(Price < 500)
  
T2 <- rbind.fill(lab01$T2 %>% mutate(Lab = 1), 
                 lab02$T2 %>% mutate(Lab = 2), 
                 lab03$T2 %>% mutate(Lab = 3)) %>%
    mutate(Period = as.factor(Period), Subject = as.factor(100 * Lab + Subject), Lab = as.factor(Lab),  
           Price = precio, Quantity = cantidad) %>%
  select(Period, Lab, Subject, Price, Quantity, Profit) %>%
  filter(Price < 500)

labels <- c("Mean", "SD", "Min.", "  25%", "Median", "  75%", "Max.")

summP <- function (df) {
  p <- df$Price
  setNames (c(mean(p), sd(p), quantile(p)), labels)
}

summQ <- function (df) {
  q <- df$Quantity
  setNames (c(mean(q), sd(q), quantile(q)), labels)
}

cummProf <- function(df) {
  q <- df$Quantity
  p <- df$Price
  c(CummProf = sum ((p - 200) * q))  
}

```



## Tratamiento 1

* Una única empresa sirve el mercado de un producto.
* Cada unidad vendida tiene un coste unitario de $200$ €.
* La empresa elige a qué precio vende cada unidad de su producto.
* Los consumidores deciden cuántas unidades compran a ese precio.

## Ingresos

- La curva de demanda de la empresa es:
  \[
    Q(P) = 1000 - 2 P
  \]

- Podemos escribir los ingresos totales como:
  \[
    I = P Q(P) = 1000 P - 2 P^2
  \]
  
## Costes

- El coste unitario es independiente de la producción:
  \[
    CMe(Q) = 200 
  \]

- El coste total es:
  \[
    C(Q) = 200 Q
  \]

- Podemos expresar los costes en función de los precios sustituyendo en la expresión anterior la función de demanda:
  \[
    C = 200 Q(P) = 200000 - 400 P
  \]

## Beneficios

- Obtenemos los beneficios como diferencia de ingresos y costes:
  \[
    \pi = I - C
  \]
- En nuestro caso:
  \[
    \pi = 1000 P - 2 P^2 - (200000 - 400 P)
  \]
- Operando en la expresión anterior:
  \[
    \pi = - 200000  + 1400 P - 2 P^2
  \]
  
## Elección del precio
- Si la empresa maximiza beneficios, fijará un precio $P^*$ de forma que:
  \[
   \frac{\mathrm{d}\; \pi(P^*)}{\mathrm{d}\; P} = 0
  \]

- La derivada de $\pi$ con respecto al precio es:
  \[
   \frac{\mathrm{d}\; \pi(P)}{\mathrm{d}\; P} = 1400 - 4 P
  \]
- Por tanto
  \[\def\euro{\unicode[.7,0]{x204C}}
    P^* = 350\ \text{€/u.}; \quad
    Q^* = 300\ \text{u.}; \quad
    \pi^* = 45000\ \text{€}.
  \]
  

## Resultados del laboratorio

- Sesiones del 16 de febrero de 2016.
- Cada tratamiento estaba compuesto por 10 periodos.
- Número de sujetos: ```r length (unique(T1$Subject))```

## Estadísticos descriptivos


```{r, echo = FALSE}
kable(ddply (T1, .(Period), summP), digits = 1)
```


## Distribución de los precios

```{r, echo=FALSE}
ggplot(T1, aes(Period, Price)) + 
  geom_boxplot(fill="orange", alpha = 0.3)
```

## Distribución de los precios

### Primer periodo 

```{r, echo=FALSE}
ggplot(filter(T1, Period == 1), 
       aes(x = Price)) + xlim(200, 500) + 
  geom_density(fill = "red", alpha = 0.3) 
```

## Distribución de los precios

### Último periodo 


```{r, echo=FALSE}
ggplot(filter(T1, Period == 7), 
       aes(x = Price, fill = Period)) + xlim(200, 500) + 
  geom_density(fill = "blue", alpha = 0.3) 
```


## Distribución de los precios

### Primer y último periodo 

```{r, echo=FALSE}
ggplot(filter(T1, Period == 1 | Period == 7), 
       aes(x = Price, fill = Period)) + xlim(200, 500) + 
  geom_density(alpha = 0.3) 
```

## Tratamiento 2

* Una única empresa sirve el mercado de un producto.
* Cada unidad vendida tiene un coste unitario de $200$ €.
* La empresa selecciona la cantidad que produce.
* La demanda determina el precio al que se vende cada unidad.

## Ingresos

- Curva (inversa) de demanda de la empresa:
  \[
     P = 500 - \frac{1}{2} Q
  \]

- Ingreso total:
  \[
    I(Q) = P(Q) Q = 500 Q - \frac{1}{2} Q^2
  \]

- Ingreso marginal:
  \[
     IMg(Q) = 500 - Q
  \]

  
## Costes

- El coste unitario es independiente de la producción:
  \[
    CMe(Q) = 200 
  \]

- El coste total es:
  \[
    C(Q) = 200 Q
  \]

- El coste marginal coincide con el coste unitario:
  \[
    CMg(Q) =  \frac{\mathrm{d}\; C(Q)}{\mathrm{d}\; Q} = 200
  \]

## Elección del nivel de producción

- Condición de primer orden para la maximización del beneficio: 
  \[ IMg(Q^*) = CMg(Q^*) \]
- En nuestro caso:
  \[
     IMg(Q^*) = 500 - Q^* = 200 = CMg(Q^*)
  \]

- Por tanto
  \[
    Q^* = 300\ \text{u.}; \quad
    P^* = 350\ \text{€/u.}; \quad
    \pi^* = 45000\ \text{€}.
  \]
  
## Estadísticos descriptivos

```{r, echo = FALSE}
kable(ddply (T2, .(Period), summQ), digits = 1)
```


## Distribución de las cantidades

```{r, echo=FALSE}
ggplot(T2, aes(Period, Quantity)) + 
  geom_boxplot(fill="orange", alpha = 0.3)
```

## Distribución de las cantidades

### Primer periodo 

```{r, echo=FALSE}
ggplot(filter(T2, Period == 1), 
       aes(x = Quantity)) + xlim(100, 500) + 
  geom_density(fill = "red", alpha = 0.3) 
```

## Distribución de las cantidades

### Último periodo 

```{r, echo=FALSE}
ggplot(filter(T2, Period == 7), 
       aes(x = Quantity, fill = Period)) + xlim(100, 500) + 
  geom_density(fill = "blue", alpha = 0.3) 
```


## Distribución de las cantidades

### Primer y último periodo 

```{r, echo=FALSE}
ggplot(filter(T2, Period == 1 | Period == 7), 
       aes(x = Quantity, fill = Period)) + xlim(100, 500) + 
  geom_density(alpha = 0.3) 
```

