---
title: "Séptima sesión de laboratorio"
author: "José C. Pernías"
date: "22/04/2015"
---

```{r, include=FALSE}
knitr::opts_chunk$set(fig.align='center', echo = FALSE)

source("labdata.R")

library(ggplot2)
library(knitr)


lab01 <- readSubjectsTables("LA01.xls")
lab02 <- readSubjectsTables("LA02.xls")
lab03 <- readSubjectsTables("LA03.xls")

Ct1 <- rbind.fill (lab01$T1, lab02$T1, lab03$T1)

Ct1 <- Ct1 %>% mutate(Period = as.factor(Period))

```

## Tratamiento 1

* Dos empresas venden su producción en un mercado.
* Cada empresa produce una variedad diferente de un mismo producto.
* El coste de producción unitario de las dos empresas es de\ \(200\ €\).
* Cada empresa decide simultáneamente la cantidad que produce y la demanda determina el precio al que se vende cada variedad.

## Demanda

- Curvas (inversas) de demanda de cada empresa:
  \[\begin{gather*}
    p_1 = 500 - \frac{1}{2} q_1 - \frac{1}{4} q_2 \\
    p_2 = 500 - \frac{1}{4} q_1 - \frac{1}{2} q_2 
    \end{gather*}
  \]

- Las demandas de las empresas son simétricas: obtenemos la curva de demanda de una de las empresas intercambiando los subíndices de la función de demanda de la otra empresa.

- El sistema de demandas es el mismo que utilizamos en la sesión 5.


## Ingresos
- Ingresos de la empresa 1:
  \[
    I_1 = p_1 q_1 = 500 q_1 - \frac{1}{2} q^2_1 - \frac{1}{4} q_1 q_2
  \]
- Derivada de los ingresos con respecto del precio:
  \[
     IMg_1 = 500 - q_1 - \frac{1}{4} q_2
  \]

## Costes
- Los costes de las dos empresas son idénticos:
  \[
    CMg_1 = CMg_2 = 200\ \text{€/u.}
  \]

## Maximización de los beneficios
- Condición de primer orden para la maximización de beneficios:
  \[
     IMg_1 = 500 - q^*_1 - \frac{1}{4} q_2
     = 200 = CMg_1  
  \]

- Función de reacción de la empresa 1:
  \[
      q^*_1 = 300 - \frac{1}{4} q_2
  \]

## Equilibrio de Nash

- Cada empresa obtiene los mejores resultados posibles, dadas las estrategias que han seleccionado sus rivales.
  \[\begin{gather*}
      q^*_1 = 300 - \frac{1}{4} q^*_2 \\
      q^*_2 = 300 - \frac{1}{4} q^*_1 \\
    \end{gather*}
  \]

## Equilibrio

- En equilibrio, cada empresa elige el mismo nivel de producción: 
  \[ q^*_1 = q^*_2 = 240\ \text{u.} \]
- Sustituyendo las cantidades en las funciones de demanda, se obtienen los precios a los que se vende cada variedad:
  \[ p^*_1 = p^*_2 = 320\ \text{€/u.} \]
- Beneficios:
  \[ \pi^*_1 = \pi^*_2 = (300 - 200) 240 = 28\,800\ \text{€} \].
  
 
## Resultados del laboratorio

- Sesiones del 21 de abril (grupo A).
- Cada tratamiento estaba compuesto por 7 periodos.
- Número de sujetos: `r NROW(Ct1)/7`.

## Estadísticos descriptivos
### Cantidades


```{r}

kable(ddply (Ct1, .(Period), summTable, "cantidad"),
  digits = 1)      

```



## Distribución de las cantidades

```{r}

ggplot(Ct1, aes(Period, cantidad)) + 
  geom_boxplot(fill="orange", alpha = 0.3) +
  geom_hline(yintercept = 240, color = "DarkGreen", size = 1, alpha = 0.5) +
  ylab("q") 

```




