---
title: "Sexta sesión de laboratorio"
author: "José C. Pernías"
date: "17/04/2015"
---

```{r, include=FALSE}
knitr::opts_chunk$set(fig.align='center', echo = FALSE)

source("labdata.R")

library(ggplot2)
library(knitr)


addLab <- function(df, lab) {
  df$lab <- lab
  df  
}

lab01 <- readSubjectsTables("LA01.xls")
lab01 <- llply(lab01, addLab, 1)
lab02 <- readSubjectsTables("LA02.xls")
lab02 <- llply(lab02, addLab, 2)
lab03 <- readSubjectsTables("LA03.xls")
lab03 <- llply(lab03, addLab, 3)

T1 <- rbind.fill(lab01$T1, lab02$T1, lab03$T1) %>%
  mutate(Lab = as.factor(lab), Period = as.factor(Period), 
         Subject = as.factor(lab * 100 + Subject),
         Market = as.factor((matching - 1)* 2 + mercado),
         qi = cantidad, Qi = otracantidad) %>%
  select(Lab, Treatment, Period, Subject, Market, qi, Qi)

T2 <- rbind.fill(lab01$T2, lab02$T2, lab03$T2) %>%
  mutate(Lab = as.factor(lab), Period = as.factor(Period), 
         Subject = as.factor(lab * 100 + Subject),
         Market = as.factor((matching - 1)* 2 + mercado),
         qi = cantidad, Qi = otracantidad) %>%
  select(Lab, Treatment, Period, Subject, Market, qi, Qi)

T3 <- rbind.fill(lab01$T3, lab02$T3, lab03$T3) %>%
  mutate(Lab = as.factor(lab), Period = as.factor(Period), 
         Subject = as.factor(lab * 100 + Subject),
         Market = as.factor((matching - 1)* 2 + mercado),
         qi = cantidad, Qi = otracantidad) %>%
  select(Lab, Treatment, Period, Subject, Market, qi, Qi) %>%
  filter(Lab != 2 | Period %in% 1:5 | qi > 0)

q1 <- T1 %>% select(Period, Subject, qT1 = qi)
q2 <- T2 %>% select(Period, Subject, qT2 = qi)
q3 <- T3 %>% select(Period, Subject, qT3 = qi)

qall <- q1 %>% right_join(q2) %>% right_join(q3) %>%
  mutate(dT2 = qT2 - qT1, dT3 = qT3 - qT1)
```

## Tratamiento 1

- Cuatro empresas sirven el mercado de un producto homogéneo.
- Cada unidad producida tiene un coste unitario de \(200\ €\).
- Cada periodo las empresas deciden simultáneamente cuántas unidades va a producir.
- La demanda determina el precio al que se venden todas las unidades.

## Producción

- Consideremos la decisión de producción de una de las empresas. La empresa 1 produce $q_1$ unidades.
- La producción de sus rivales es:
  \[
    Q_{-1} = q_2 + q_3 + q_4
  \]
- La producción del mercado es:
  \[ Q = q_1 + Q_{-1} \]

## Demanda

- La curva inversa de demanda del mercado es:
  \[
     P = 500 - \frac{1}{2} Q
  \]

- Por tanto:
  \[
     P = 500 - \frac{1}{2} Q_{-1} - \frac{1}{2} q_1
  \]

- Ingreso marginal de la empresa 1:
  \[
     IMg_1(q_1) = \frac{\mathrm{d}\; I_1(q_1)}{\mathrm{d}\; q_1} = 
     500 - \frac{1}{2} Q_{-1}  - q_1
  \]

## Maximización de los beneficios

- Condición de primer orden para la maximización de los beneficios:
  \[
    IMg_1(q_1) = 500 - \frac{1}{2} Q_{-1}  - q^*_1 = 200 = CMg_1
  \]

- Reordenando la expresión anterior, obtenemos la función de reacción de la empresa 1:
  \[
      q_1^* = 300 - \frac{1}{2} Q_{-1} 
  \]
  
## Equilibrio de Nash
- Cada empresa tiene una función de reacción similar a la de la empresa 1.
  \[
      q_i^* = 300 - \frac{1}{2} Q_{-i}; \qquad i = 1, 2, 3, 4.
  \]

- El mercado es simétrico: en equilibrio todas las empresas producen lo mismo:
  \[ q^*_1 = q^*_2 = q^*_3 = q^*_4 \]

- Sustituyendo $Q^*_{-1} = 3 q^*_1$ en la función de reacción de la empresa 1:
  \[ q^*_1 = 300 - - \frac{3}{2}  q^*_1 \]

## Equilibrio
- La producción de equilibrio de las empresas es:
  \[ q^*_ 1 = q^*_2 = q^*_3 = q^*_4 = 120\ \text{u.} \]
- La producción de mercado es:
  \[ Q^* = 4 q^*_1 = 480\ \text{u.}\]
- El precio de equilibrio es:
  \[ P^* = 500 - \frac{1}{2} 480 = 260\ \text{€/u.} \]
- El beneficio de cada empresa es:
  \[ \pi^*_ 1 = \pi^*_2 = \pi^*_3 = \pi^*_4 = (260 - 200) 120 = 7\,200\ \text{€} \]
 
## Resultados del laboratorio

- Sesiones del 14 de abril (grupo A) de 2015.
- Cada tratamiento estaba compuesto por 7 periodos.
- Número de sujetos: `r NROW(T1)/7`.

## Estadísticos descriptivos
### Tratamiento 1: Producción


```{r}

kable(ddply (T1, .(Period), summTable, "qi"),
      digits = 1)      
```

## Distribución de la producción
### Tratamiento 1

```{r}

ggplot(T1, aes(Period, qi)) + 
  geom_boxplot(fill="orange", alpha = 0.3) +
  geom_hline(yintercept = 120, color = "DarkGreen", size = 1, alpha = 0.5) +
  ylab(expression(q[i])) 

```

## Tratamientos 2 y 3

* En estos tratamientos se añaden características que pueden facilitar la colusión entre las empresas de cada mercado:
    - __Tratamiento 2__: En todos los períodos, cada mercado está formado por las mismas cuatro empresas.
    - __Tratamiento 3__: Los mercados no cambian a lo largo de los siete períodos y las empresas se pueden comunicar entre sí.


## Colusión
- La solución cooperativa implica que las empresas fijan sus estrategias para maximizar el beneficio conjunto:
  \[ \Pi_C = \pi_1 + \pi_2 + \pi_3 + \pi_4 \]
- También podemos escribir el beneficio conjunto como:
  \[ \Pi_C = I_C - C_C \]
  donde $I_C$ y $C_C$ son la suma de los ingresos y de los costes,respectivamente, de las empresas en el mercado.

## Ingresos

- Curva (inversa) de demanda de mercado:
  \[
     P = 500 - \frac{1}{2} Q
  \]

- Ingreso conjunto:
  \[
    \begin{align*}
    I_C &= I_1(q_1) + I_2(q_2) +I_3(q_3) +I_4(q_4) \\[2ex]
    &= P(Q) q_1 + P(Q) q_2 + P(Q) q_3 + P(Q) q_4 \\[2ex]
    & =  P(Q) Q  = 500 Q - \frac{1}{2} Q^2
    \end{align*}
  \]

  
## Costes

- Función de costes de la empresa:
  \[
    C_i(q_i) = 200 q_i; \qquad i = 1, 2, 3, 4. 
  \]

- El coste conjunto es:
  \[
    \begin{align*}
    C_C &= C_1(q_1) + C_2(q_2) +C_3(q_3) +C_4(q_4) \\[2ex]
    &= 200 q_1 + 200 q_2 + 200 q_3 + 200 q_4 \\[2ex]
    & =  200 Q
    \end{align*}
  \]

## Beneficio conjunto

- En este caso tanto los ingresos como los costes conjuntos sólo dependen de la cantidad total:
  \[
    \begin{gather*}
    I_C(Q) = 500 Q - \frac{1}{2} Q^2 \\[2ex]
    C_C(Q) =  200 Q
    \end{gather*}
  \]
  
- La solución cooperativa _en este caso_ es idéntica a la solución de monopolio.
  
## Elección del nivel de producción


- Condición de primer orden para la maximización del beneficio conjunto: 
  \[ IMg_C(Q^*) = CMg_C(Q^*) \]
- En nuestro caso:
  \[
     IMg_C(Q^*) = 500 - Q^* = 200 = CMg_C(Q^*)
  \]

- Por tanto
  \[
    Q^* = 300\ \text{u.}; \quad
    P^* = 350\ \text{€/u.}; \quad
    \Pi_C^* = 45000\ \text{€}.
  \]

## Producción y beneficios de las empresas

- Las empresas son idénticas.
- El nivel de producción es igual para todas las empresas:
  \[ q^*_1 = q^*_2 = q^*_3 = q^*_4 = Q^*/4 = 75\ \text{u.}\]
- Los beneficios de las empresas son:
  \[ \pi^*_1 = \pi^*_2 = \pi^*_3 = \pi^*_4 = (350 - 200) 75 = 11\,250\ \text{€}\]



## Estadísticos descriptivos
### Tratamiento 2: Producción


```{r}

kable(ddply (T2, .(Period), summTable, "qi"),
      digits = 1)      

```


## Distribución de la producción
### Tratamiento 2

```{r}

ggplot(T2, aes(Period, qi)) + 
  geom_boxplot(fill="orange", alpha = 0.3) +
  geom_hline(yintercept = 120, color = "DarkGreen", size = 1, alpha = 0.5) +
  geom_hline(yintercept = 75, color = "DarkRed", size = 1, alpha = 0.5) +
  ylab(expression(q[i])) 

```

## Estadísticos descriptivos
### Tratamiento 3: Producción


```{r}

kable(ddply (T3, .(Period), summTable, "qi"),
      digits = 1)      

```

## Distribución de la producción
### Tratamiento 3

```{r}

ggplot(T3, aes(Period, qi)) + 
  geom_boxplot(fill="orange", alpha = 0.3) +
  geom_hline(yintercept = 120, color = "DarkGreen", size = 1, alpha = 0.5) +
  geom_hline(yintercept = 75, color = "DarkRed", size = 1, alpha = 0.5) +
  ylab(expression(q[i])) 

```

## Comparación de las producciones
### Tratamiento 2 y Tratamiento 1

```{r}

ggplot(qall, aes(Period, dT2)) + 
  geom_boxplot(fill="orange", alpha = 0.3) +
  geom_hline(yintercept = 0, color = "DarkGreen", size = 1, alpha = 0.5) +
  geom_hline(yintercept = -45, color = "DarkRed", size = 1, alpha = 0.5) +
  ylab(expression(q[T2] - q[T1])) 

```


## Comparación de las producciones
### Tratamiento 3 y Tratamiento 1

```{r}

ggplot(qall, aes(Period, dT3)) + 
  geom_boxplot(fill="orange", alpha = 0.3) +
  geom_hline(yintercept = 0, color = "DarkGreen", size = 1, alpha = 0.5) +
  geom_hline(yintercept = -45, color = "DarkRed", size = 1, alpha = 0.5) +
  ylab(expression(q[T3] - q[T1])) 

```


