---
title: "Segunda sesión de laboratorio"
author: "José C. Pernías"
date: "23/02/2016"
---

```{r, include=FALSE}
knitr::opts_chunk$set(fig.align='center', echo = FALSE)

library(MASS)

source("./R/labdata.R")

library(ggplot2)
library(knitr)


lab01 <- readSubjectsTables("./data/160223_0903.xls")
lab02 <- readSubjectsTables("./data/160223_1108.xls")
lab03 <- readSubjectsTables("./data/160223_1220.xls")


## Stackelberg
## Mercado y matching definen las dos empresas de cada mercado
T1 <- rbind.fill(lab01$T1 %>% mutate(Lab = 1), 
                 lab02$T1 %>% mutate(Lab = 2), 
                 lab03$T1 %>% mutate(Lab = 3)) %>% 
  mutate(Period = as.factor(Period), 
         Subject = as.factor(100 * Lab + Subject), Lab = as.factor(Lab),  
         Price = precio, Quantity = cantidad,
         OtherQuantity = otracantidad,
         MarketQuantity = cantidad + otracantidad,
         MarketID = factor(10 * mercado + matching),
         Type = factor(ifelse(type == 1, "Leader", "Follower"))) %>%
  select(Period, Lab, Subject, Type, MarketID, 
         Quantity, OtherQuantity, MarketQuantity, Price, Profit)

T1_leader   <- T1 %>% filter(Type == "Leader") %>% 
  mutate(dQ = Quantity - OtherQuantity)
T1_follower <- T1 %>% filter(Type == "Follower")


## Stackelberg with different cost functions
T2 <- rbind.fill(lab01$T2 %>% mutate(Lab = 1), 
                 lab02$T2 %>% mutate(Lab = 2), 
                 lab03$T2 %>% mutate(Lab = 3)) %>% 
  mutate(Period = as.factor(Period), 
         Subject = as.factor(100 * Lab + Subject), Lab = as.factor(Lab),  
         Price = precio, Quantity = cantidad,
         OtherQuantity = otracantidad,
         MarketQuantity = cantidad + otracantidad,
         MarketID = factor(10 * mercado + matching),
         Type = factor(ifelse(type == 1, "Leader", "Follower"))) %>%
  select(Period, Lab, Subject, Type, MarketID, 
         Quantity, OtherQuantity, MarketQuantity, Price, Profit)

T2_leader   <- T2 %>% filter(Type == "Leader") %>% 
  mutate(dQ = Quantity - OtherQuantity)
T2_follower <- T2 %>% filter(Type == "Follower")

```

## Tratamiento 1

* Dos empresas sirven el mercado de un producto homogéneo.

* Cada unidad producida tiene un coste unitario de $200$ €.

* Cada periodo se divide en dos etapas:
    - La empresa líder decide cuántas unidades va a producir.
    - La empresa seguidora decide su producción _conociendo la decisión de la líder_.

* La demanda determina el precio al que se venden todas las unidades.

## Costes

- El coste unitario es independiente de la producción:
  \[
    CMe_1(q_1) = CMe_2(q_2) = 200 
  \]

- Los costes de cada una de las empresas son:
  \[
    C_1(q_1) = 200 q_1; \qquad C_2(q_2) = 200 q_2
  \]

- El coste marginal coincide con el coste unitario:
  \[
    CMg_1(q_1) =  \frac{\mathrm{d}\; C_1(q_1)}{\mathrm{d}\; q_1} = 200; \quad 
    CMg_2(q_2) = 200
  \]


## Demanda

- La curva inversa de demanda del mercado es:
  \[
     P = 500 - \frac{1}{2} Q
  \]

- La producción total, $Q$, es la suma de las producciones de cada empresa:
  \[
    Q = q_1 + q_2
  \]

- Por tanto:
  \[
     P(q_1, q_2) = 500 - \frac{1}{2} (q_1 + q_2)
  \]

## Ingresos

- Los ingresos de la empresa $2$ son:
  \[
     I_2(q_1, q_2) = P(q_1, q_2) q_2
  \]

- Sustituyendo la curva de demanda en la expresión anterior:
  \[
    I_2(q_1, q_2) = \Big(500 - \frac{1}{2}q_1  - \frac{1}{2}q_2\Big) q_2
  \]

- Ingreso marginal de la empresa 2:
  \[
     IMg_2(q_1, q_2) = \frac{\mathrm{d}\; I_2(q_1, q_2)}{\mathrm{d}\; q_2} = 
     500 - \frac{1}{2}q_1  - q_2
  \]


## Producción del seguidor

- Condición de primer orden para la maximización del beneficio: 
  \[ IMg_2(q_1, q_2^*) = CMg_2(q_2^*) \]

- En nuestro caso:
  \[
     500 - \frac{1}{2}q_1  - q_2^* = 200
  \]

- Función de reacción del seguidor:
  \[
      q_2^*(q_1) = 300 - \frac{1}{2} q_1 
  \]


## Ingresos del líder
- Sustituimos la reacción del seguidor en la curva de demanda:
  \[
     P(q_1) = P(q_1, q^*_2(q_1)) = 
     500 -\frac{1}{2}(q_1 + 300 - \frac{1}{2} q_1) = 350 -\frac{1}{4} q_1
  \]

- Los ingresos del líder son:
  \[
     I_1(q_1) = P(q_1) q_1 = 350 q_1 - \frac{1}{4} q_1^2
  \]

- Ingreso marginal de la empresa 1:
  \[
     IMg_1(q_1) = \frac{\mathrm{d}\; I_1(q_1)}{\mathrm{d}\; q_1} = 
     350 - \frac{1}{2} q_1
  \]

## Producción del líder

- Condición de primer orden para la maximización del beneficio: 
  \[ IMg_1(q_1^*) = CMg_1(q_1^*) \]

- En nuestro caso:
  \[
     350 - \frac{1}{2}q_1^* = 200
  \]

- Por tanto:
  \[
      q_1^* = 300\ \text{u.} 
  \]

## Equilibrio: producción

- El líder produce $q^*_1 = 300$ unidades.

- La reacción óptima del seguidor es: 
  \[ 
    q^*_2 = 300 - q^*_1 /2 = 150\ \text{unidades.}
  \]

- La producción de mercado es 
  \[
   Q^* = q^*_1 + q^*_2 = 300 + 150 = 450\ \text{unidades.}
  \]


## Equilibrio: precios y beneficios

- La demanda determina el precio: 
  \[
    P^* = 500 - Q^*/2 = 500 - 450/2 = 275\ \text{€/u.}
  \]

- El beneficio del líder es 
  \[
  \pi_1 = (P^* - CMe) q^*_1 = (275 - 200) \times 300 = 22500\ \text{€}.
  \]

- El beneficio del seguidor es 
  \[
  \pi_2 = (P^* - CMe) q^*_2 = (275 - 200) \times 150 = 11250\ \text{€}.
  \]
  
  
## Resultados del laboratorio

- Sesiones del 23 de febrero de 2016.

- Cada tratamiento estaba compuesto por `r length(levels(T1$Period))` periodos.

- Número de sujetos: `r length(levels(T1$Subject))`.

## Estadísticos descriptivos
### Producción del líder

```{r}

kable(ddply (T1_leader, .(Period), summTable, "Quantity"), digits = 1)      

```


## Estadísticos descriptivos
### Producción del seguidor


```{r}

kable(ddply (T1_follower, .(Period), summTable, "Quantity"), digits = 1)      

```

## Distribución de la producción
### Empresa líder

```{r}

ggplot(T1_leader, aes(Period, Quantity)) + 
  geom_boxplot(fill="orange", alpha = 0.3) +
  geom_hline(yintercept = 300, color = "DarkGreen", size = 1, alpha = 0.5) +
  ylab(expression(q[1])) 

```

## Distribución de la producción
### Empresa seguidora

```{r}

ggplot(T1_follower, aes(Period, Quantity)) + 
  geom_boxplot(fill="orange", alpha = 0.3) +
  geom_hline(yintercept = 150, color = "DarkGreen", size = 1, alpha = 0.5) +
  ylab(expression(q[2])) 

```

## Comparación de las cantidades
### Diferencia de las producciones del líder y del seguidor

```{r}

ggplot(T1_leader, aes(Period, dQ)) + 
  geom_boxplot(fill="orange", alpha = 0.3) +
  geom_hline(yintercept = 150, color = "DarkGreen", size = 1, alpha = 0.5) +
  ylab(expression(q[1]-q[2])) 

```


## Comparación de las cantidades
### Producciones del líder y del seguidor

```{r}
ggplot(T1_leader, aes(Quantity, OtherQuantity)) + 
  geom_point() + geom_line(stat="smooth", method="lm", se = FALSE, 
                           color = "DarkBlue", alpha = 0.2) + 
  geom_segment(x = 0, y = 300, xend = 500, yend = 50, 
               color = "DarkGreen", size = 0.75, alpha = 0.2) +
  ylab(expression(q[2])) + xlab(expression(q[1]))
  

```

  


## Comparación de las cantidades
### Correlación de las producciones por período 

```{r}
T1_cor <- ddply(T1_leader, .(Period), function(df) {
  c(rho = with(df, cor(Quantity, OtherQuantity)))
})

kable(T1_cor, digits = 2)
```



## Tratamiento 2

* Dos empresas sirven el mercado de un producto homogéneo.

* Cada periodo se divide en dos etapas:
    - La empresa líder decide cuántas unidades va a producir.
    - La empresa seguidora decide su producción _conociendo la decisión de la líder_.

* El coste de producción unitario de la empresa líder es de $200$ €, mientras que el de la empresa seguidora es $290$ €.

* La demanda determina el precio al que se venden todas las unidades.

## Costes

- El coste unitario es independiente de la producción:
  \[
    CMe_1(q_1) = 200; \qquad CMe_2(q_2) = 290 
  \]

- Los costes de cada una de las empresas son:
  \[
    C_1(q_1) = 200 q_1; \qquad C_2(q_2) = 290 q_2
  \]

- El coste marginal coincide con el coste unitario:
  \[
    CMg_1(q_1) = 200; \quad CMg_2(q_2) = 290
  \]


## Demanda

- La curva inversa de demanda del mercado es:
  \[
     P = 500 - \frac{1}{2} Q
  \]

- La producción total, $Q$, es la suma de las producciones de cada empresa:
  \[
    Q = q_1 + q_2
  \]

- Por tanto:
  \[
     P(q_1, q_2) = 500 - \frac{1}{2} (q_1 + q_2)
  \]

## Ingresos

- Los ingresos de la empresa $2$ son:
  \[
     I_2(q_1, q_2) = P(q_1, q_2) q_2
  \]

- Sustituyendo la curva de demanda en la expresión anterior:
  \[
    I_2(q_1, q_2) = \Big(500 - \frac{1}{2}q_1  - \frac{1}{2} q_2\Big) q_2
  \]

- Ingreso marginal de la empresa 2:
  \[
     IMg_2(q_2) = \frac{\mathrm{d}\; I_2(q_2)}{\mathrm{d}\; q_2} = 
     500 - \frac{1}{2} q_1  - q_2
  \]


## Producción del seguidor

- Condición de primer orden para la maximización del beneficio: 
  \[ IMg_2(q_1, q_2^*) = CMg_2(q_2^*) \]

- En nuestro caso:
  \[
     500 - \frac{1}{2}q_1  - q_2^* = 290
  \]

- Función de reacción del seguidor:
  \[
      q_2^*(q_1) = 210 - \frac{1}{2}q_1 
  \]


## Ingresos del líder

- Sustituimos la reacción del seguidor en la curva de demanda:
  \[
     P(q_1) = P(q_1, q^*_2(q_1)) = 500 -\frac{1}{2}(q_1 + 210 - \frac{1}{2} q_1) = 395 -\frac{1}{4} q_1
  \]

- Los ingresos del líder son:
  \[
     I_1(q_1) = P q_1 = 395 q_1 - \frac{1}{4} q_1^2
  \]

- Ingreso marginal de la empresa 1:
  \[
     IMg_1(q_1) = \frac{\mathrm{d}\; I_1(q_1)}{\mathrm{d}\; q_1} = 
     395 - \frac{1}{2} q_1
  \]

## Producción del líder

- Condición de primer orden para la maximización del beneficio: 
  \[ IMg_1(q_1^*) = CMg_1(q_1^*) \]

- En nuestro caso:
  \[
     395 - \frac{1}{2}q_1^* = 200
  \]

- Por tanto:
  \[
      q_1^* = 390\ \text{u.} 
  \]

## Equilibrio: producción

- El líder produce $q^*_1 = 390$ unidades.

- La reacción óptima del seguidor es: 
  \[ 
    q^*_2 = 210 - q^*_1 /2 = 15\ \text{unidades.}
  \]

- La producción de mercado es 
  \[
   Q^* = q^*_1 + q^*_2 = 390 + 15 = 405\ \text{unidades.}
  \]


## Equilibrio: precios y beneficios

- La demanda determina el precio: 
  \[
    P^* = 500 - Q^*/2 = 500 - 405/2 = 297{,}5 \ \text{€/u.}
  \]
- El beneficio del líder es 
  \[
  \pi_1 = (P^* - CMe) q^*_1 = (297{,}5 - 200) \times 390 = 38025\ \text{€}.
  \]
- El beneficio del líder es 
  \[
  \pi_2 = (P^* - CMe) q^*_2 = (297{,}5 - 290) \times 15 = 112{,}5\ \text{€}.
  \]
  
  
## Resultados del laboratorio

- Sesiones del 23 de febrero de 2016.

- Cada tratamiento estaba compuesto por `r length(levels(T2$Period))` periodos.

- Número de sujetos: `r length(levels(T2$Subject))`.


## Estadísticos descriptivos
### Producción del líder


```{r}

kable(ddply (T2_leader, .(Period), summTable, "Quantity"), digits = 1)      

```


## Estadísticos descriptivos
### Producción del seguidor


```{r}

kable(ddply (T2_follower, .(Period), summTable, "Quantity"), digits = 1)      

```

## Distribución de la producción
### Empresa líder

```{r}

ggplot(T2_leader, aes(Period, Quantity)) + 
  geom_boxplot(fill="orange", alpha = 0.3) +
  geom_hline(yintercept = 390, color = "DarkGreen", size = 1, alpha = 0.5) +
  ylab(expression(q[1])) 

```

## Distribución de la producción
### Empresa seguidora

```{r}

ggplot(T2_follower, aes(Period, Quantity)) + 
  geom_boxplot(fill="orange", alpha = 0.3) +
  geom_hline(yintercept = 15, color = "DarkGreen", size = 1, alpha = 0.5) +
  ylab(expression(q[2])) 

```

## Comparación de las cantidades
### Diferencia de las producciones del líder y del seguidor

```{r}

ggplot(T2_leader, aes(Period, dQ)) + 
  geom_boxplot(fill="orange", alpha = 0.3) +
  geom_hline(yintercept = 375, color = "DarkGreen", size = 1, alpha = 0.5) +
  ylab(expression(q[1] - q[2])) 

```


## Comparación de las cantidades
### Producciones del líder y del seguidor

```{r}
ggplot(T2_leader, aes(Quantity, OtherQuantity)) + 
  geom_point() + geom_line(stat="smooth", method="lm", se = FALSE, 
                           color = "DarkBlue", alpha = 0.2) + 
  geom_segment(x = 0, y = 210, xend = 410, yend = 0, 
               color = "DarkGreen", size = 0.75, alpha = 0.2) +
  ylab(expression(q[2])) + xlab(expression(q[1]))
  

```

  


## Comparación de las cantidades
### Correlación de las producciones por período 

```{r}
T2_cor <- ddply(T2_leader, .(Period), function(df) {
  c(rho = with(df, cor(Quantity, OtherQuantity)))
})

kable(T2_cor, digits = 2)
```



  

